【裁判字號】    95,上訴,2661
【裁判日期】    951205
【裁判案由】    毒品危害防制條例
【裁判全文】
臺灣高等法院臺中分院刑事判決        95年度上訴字第2661號
上  訴  人
即  被  告  乙○○
                    現於臺灣雲林第二監獄執行中
上列上訴人因毒品危害防制條例案件，不服臺灣彰化地方法院95
年度訴字第1313號中華民國95年9月29日第一審判決 （起訴案號
：臺灣彰化地方法院檢察署95年度毒偵字第2582號，及移送併辦
：95年度毒偵字第2874號、第3116號、第3118號），提起上訴，
本院判決如下：
    主      文
上訴駁回。
    事實及理由
一、本案被告乙○○對於其施用第一級毒品海洛因犯行供認不諱
    ，又查本案經本院審理結果，認第一審判決認事用法及量刑
    均無不當，應予維持，並引用第一審判決書記載之事實、證
    據及理由（如附件）。本件審酌海洛因屬毒品，危害施用者
    之神經中樞，使施用者產生幻聽及幻想之症狀，對施用者之
    健康產生不良之影響，同時因幻聽及幻想結果亦可能使施用
    者對周遭之人施暴，對公共秩序產生危害之虞，且被告前即
    因施用毒品案件送強制戒治，猶不自制，再度施用毒品，難
    予輕縱，及其犯後對其犯行坦白承認，態度尚稱良好等一切
    情狀，量處有期徒刑壹年陸月，本件量刑尚稱妥適，被告上
    訴意旨指摘原判決量刑過重，為無理由，應予駁回。
二、被告行為後，刑法連續犯之規定，業於94年1月7日修正公布
    刪除，並於95年7月1日施行，則被告之犯行，因行為後新法
    業已刪除連續犯之規定，此刪除雖非犯罪構成要件之變更，
    但顯已影響行為人刑罰之法律效果，自屬法律有變更，依新
    法第2條第1項規定，比較新、舊法結果，仍應適用較有利於
    被告之行為時法律即舊法論以連續犯 （最高法院95年第8次
    刑事庭會議決議參照）。又行為後法律有變更者，依修正前
    刑法第2條第1項之規定，以適用裁判時法為原則，如行為時
    法有利於行為人，則例外適用行為時法；依修正後刑法第 2
    條第1 項規定，以適用行為時法為原則，惟如裁判時法有利
    於行為人，則例外的適用裁判時法。以往實務見解，認原判
    決未及比較適用新舊法時，上訴後，雖比較結果以舊法有利
    於行為人，而原判決別無其他撤銷事由，仍應由本院以此為
    由撤銷改判。惟修正後之規定係以適用行為時法為原則，因
    此原判決雖未及比較適用，然上訴本院後，經比較新舊法，
    行為後之法律並非較有利於行為人，仍應適用行為時法，則
    原判決適用行為時法即無不當，自不構成撤銷之事由。再按
    行為後法律有變更者，適用行為時之法律。但行為後之法律
    有利於行為人者，適用最有利於行為人之法律，刑法第 2條
    第1 項定有明文。被告於五年以內再故意犯本件有期徒刑以
    上之罪，不論依修正前之刑法第47條，或修正後之刑法第47
    條第1 項之規定，均構成累犯，對被告而言並無有利或不利
    之情形，自不生新舊法比較之問題，應逕依修正前之刑法第
    47條，論以累犯，並加重其刑，均併為敘明。
據上論斷，應依刑事訴訟法第373條、第368條，判決如主文。
本案經檢察官甲○○到庭執行職務。
中    華    民    國    95    年    12    月    5     日
              刑事第二庭  審判長法  官  李  璋  鵬
                                法  官  胡  森  田
                                法  官  蕭  錦  鍾
上列正本證明與原本無異。
如不服本判決應於收受送達後十日內向本院提出上訴書狀，其未
敘述上訴之理由者並得於提起上訴後十日內向本院補提理由書（
均須按他造當事人之人數附繕本）。
                                書記官  廖  次  芬
中    華    民    國    95    年    12    月    6     日
                                                      Ｒ


司法院資訊處製作；財團法人民間司法改革基金會備份。
